臺灣高等法院臺中分院刑事裁定　
111年度聲字第1347號
聲  請  人  臺灣高等檢察署臺中檢察分署檢察官     
受  刑  人  葉典育



上列聲請人因受刑人數罪併罰有二裁判以上，聲請定其應執行之
刑（聲請案號：111年度執聲字第585號），本院裁定如下：
    主  文
葉典育誠因犯如附表所示各罪所處之刑，應執行有期徒刑貳年參
月。
    理  由
一、聲請意旨略以：受刑人葉典育因傷害數罪，先後經判決確定
    如附表。數罪中雖有刑法第50條第1項但書所列情形，惟受
    刑人已請求檢察官聲請定應執行刑，有臺灣彰化地方檢察署
    民國111年6月9日是否請求定應執行刑調查表（應為「是否
    聲請定刑聲請書」，爰予更正）足稽，應依刑法第50條第2
    項、第53條及第51條第5款規定，定其應執行之刑，爰依刑
    事訴訟法第477條第1項規定聲請定其應執行刑等語。
二、按裁判確定前犯數罪者，併合處罰之。但有下列情形之一者
    ，不在此限：一、得易科罰金之罪與不得易科罰金之罪。二
    、得易科罰金之罪與不得易服社會勞動之罪。三、得易服社
    會勞動之罪與不得易科罰金之罪。四、得易服社會勞動之罪
    與不得易服社會勞動之罪。前項但書情形，受刑人請求檢察
    官聲請定應執行刑者，依第51條規定定之，刑法第50條定有
    明文。故若受刑人就其所犯數罪所處之各刑，有刑法第50條
    第1項但書之情形，而欲一同併合處罰時，應由受刑人請求
    檢察官向法院聲請定應執行刑，檢察官不得自行依職權逕向
    法院聲請，以維受刑人之權益。
三、經查：
　㈠受刑人葉典育因犯如附表所示等數罪，經臺灣彰化地方法院
    及本院先後判處如附表所示之刑，並經分別確定在案，有各
    該刑事判決及其臺灣高等法院被告前案紀錄表在卷可稽。而
    受刑人所犯如附表所示之各罪，編號1所示之罪為不得易科
    罰金、不得易服社會勞動之罪，編號2至3所示之罪則為得易
    科罰金、得易服社會勞動之罪，合於刑法第50條第1項但書
    之情形。茲檢察官依受刑人葉典育之請求聲請合併定其應執
    行之刑，有卷附受刑人111年6月9日「刑法第50條第1項但書
    案件是否聲請定刑聲請書」可稽，茲檢察官聲請定其應執行
    之刑，本院審核認聲請為正當，應定其應執行之刑。
　㈡復依最高法院110年度台抗大字第489號大法庭裁定意旨：「
    定應執行刑，不僅攸關國家刑罰權之行使，於受刑人之權益
    亦有重大影響，除顯無必要或有急迫情形外，法院於裁定前
    ，允宜予受刑人以言詞、書面或其他適當方式陳述意見之機
    會，程序保障更加周全。」本院函知受刑人於文到後5日內
    陳述意見，受刑人於111年6月29日親自收受本院函文後，同
    日具狀表示無意見，有本院111年6月27日111中分高刑竟111
    聲1347字第005983號刑事庭函（稿）、送達證書、本院陳述
    意見調查表各1份在卷（見本院卷第63至68頁）可稽。
　㈢另附表編號1至2之罪，曾經臺灣彰化地方法院以110年度聲字
    第459號裁定定應執行有期徒刑2年2月，並於110年4月27日
    確定在案；則附表編號1至2原裁判關於定應執行刑部分之基
    礎，將因本院重新裁定而使原定應執行刑當然失效。惟考量
    法律性內部界限之拘束，更不得重於原裁判原定之應執行刑
    ，使受刑人陷於更不利之結果，並衡酌受刑人人格、所犯各
    罪侵害法益之異同（編號1、2侵害社會法益之犯罪、罪質相
    同；編號3則屬侵害身體法益之犯罪）、對侵害法益之加重
    效應及時間、空間之密接程度（按編號1至2集中於109年2月
    4至6日間），刑罰邊際效應隨刑期而遞減及行為人所生痛苦
    程度隨刑期而遞增，考量受刑人復歸社會之可能性，而為整
    體評價後，爰定應執行刑如主文所示。
中　　華　　民　　國　　111 　年　　7 　　月　　12　　日
            刑事第九庭  審判長法　官　紀　文  勝
                              法　官　紀  佳  良
                              法　官　賴  妙  雲
以上正本證明與原本無異。
如不服本裁定，應於收受送達後5日內向本院提出抗告書狀。因
疫情而遲誤不變期間，得向法院聲請回復原狀。

                              書記官  林  玉  惠
　　　　　　　　　　　　　　　
中　　華　　民　　國　　111 　年　　7 　　月　　12　　日

附表
編號   1 2 3 罪名   毒品危害防制條例 毒品危害防制條例 傷害 宣告刑   有期徒刑2年 有期徒刑4月 有期徒刑4月 犯罪日期  109年2月4日或5日至6日 109.02.04 109.01.19 偵查(自訴)機關年度及案號  彰化地檢109年度偵字第1672號等 彰化地檢109年度毒偵字第344號 彰化地檢109年度偵字第1475號 最後 事 實 審 法院 臺灣彰化地方法院 臺灣彰化地方法院 臺灣高等法院臺中分院  案號 109年度訴字第 321號 109年度簡字第 964號 110年度上訴字第 2098號  判決 日期 109.06.30 109.06.29 111.04.06 確定判決 法院 臺灣彰化地方法院 臺灣彰化地方法院 臺灣高等法院臺中分院  案號 109年度訴字第321號 109年度簡字第964號 110年度上訴字第 2098號  確定判決日期 109.08.05 109.08.05 111.05.10 得易科、易服社勞否之案件  不得易科 不得社勞 得易科 得社勞 得易科 得社勞 備註  彰化地檢109年度執字第3994號 彰化地檢109年度執字第4297號 彰化地檢111年度執字第2359號   編號1至2經臺灣彰化地方法院110年度聲字第459號裁定定應執行刑有期徒刑2年2月（彰化地檢110年度執更字第579號）